臺灣臺中地方法院刑事判決　　　　　　 100年度訴字第2533號
公　訴　人　臺灣臺中地方法院檢察署檢察官
被　　　告　邱奕霖
上列被告因偽證案件，經檢察官提起公訴（100 年度偵字第1105
2 號），本院判決如下：
    主    文
邱奕霖證人，於執行審判職務之公署審判時，於案情有重要關係
之事項，供前具結，而為虛偽陳述，累犯，處有期徒刑伍月。
    犯罪事實
一、邱奕霖前於民國98年間，因施用第一級毒品案件，經本院以
    98年度訴字第1191號判決判處有期徒刑8 月確定，甫於99年
    2 月26日執行完畢。詎猶不知悔改，明知其曾分別以附表編
    號1 至編號3 所示之聯絡方式與黃木炳聯絡後，分別於附表
    編號1 至編號3 所示之時間、地點向黃木炳購買如附表編號
    1 至編號3 所示之第一級毒品海洛因各1 包共3 次，且亦明
    知具結作證之證人，依法有據實陳述之義務，不得為匿、飾
    、增、減之虛偽陳述，竟仍基於偽證之犯意，於99年12月7
    日本院99年度訴字第2441號黃木炳違反毒品危害防制條例案
    件進行審理時，在本院刑事第11法庭，就關於黃木柄涉嫌販
    賣第一級毒品海洛因等與案情有重要關係之事項，供前具結
    後，虛偽證稱：海洛因是黃木柄請伊施用，不是向黃木柄購
    買，因警察教伊說是向黃木柄買毒品，伊就自己說是用1000
    元買，偵查中是為了配合警詢，才照警詢筆錄講等語；足以
    影響法院就有關黃木炳涉嫌販賣第一級毒品案件審理之正確
    性。
二、案經本院依職權告發後，由臺灣臺中地方法院檢察署檢察官
    偵查起訴。
    理    由
一、證據能力部分
  (一)按所謂被告以外之人於審判外之陳述，係指被告以外之人就
    其曾經參與或見聞之事實，事後追憶並於審判外為陳述者而
    言。如被告以外之人係被告犯罪之共同正犯、共犯、相對人
    、被害人或其他關係人，而於被告實行犯罪行為時與被告為
    言詞或書面對談，且其對話之本身即係構成被告犯罪行為之
    部分內容者，因非屬其事後就曾經與聞之事實所為之追憶，
    自與審判外之陳述有間，二者不容混淆。又國家基於犯罪偵
    查之目的，對被告或犯罪嫌疑人進行通訊監察，乃係以監控
    與過濾受監察人通訊內容之方式，蒐集對其有關之紀錄，並
    將該紀錄予以查扣，作為認定犯罪與否之證據，屬於刑事訴
    訟上強制處分之一種，而監聽係通訊保障及監察法所定通訊
    監察方法之一，司法警察機關依法定程序執行監聽取得之錄
    音，係以錄音設備之機械作用，真實保存當時通訊之內容，
    如通訊一方為受監察人，司法警察在監聽中蒐集所得之通訊
    者對話，若其通話本身即係被告進行犯罪中構成犯罪事實之
    部分內容，則依前開說明，自與所謂「審判外之陳述」無涉
    ，應不受傳聞法則之規範，當然具有證據能力（最高法院97
    年度臺上字第1069號判決意旨參照）。又按有事實足認被告
    或犯罪嫌疑人有最輕本刑為3 年以上有期徒刑之罪嫌，並危
    害國家安全或社會秩序情節重大，而有相當理由可信其通訊
    內容與本案有關，且不能或難以其他方法蒐集或調查證據者
    ，得發通訊監察書，通訊保障及監察法第5 條第1 項第1 款
    定有明文。復按依據監聽錄音結果予以翻譯而製作之通訊監
    察譯文，乃該監聽錄音內容之顯示，此為學理上所稱之派生
    證據，屬於文書證據之一種。此於被告或訴訟關係人對其譯
    文之真實性發生爭執或有所懷疑時，法院固應依刑事訴訟法
    第156 條之1 第2 項規定勘驗該監聽之錄音帶踐行調查證據
    之程序，以確認該錄音聲音是否為本人及其內容與通訊監察
    譯文之記載是否相符；然如被告或訴訟關係人對其監聽錄音
    之譯文真實性並不爭執，顯無辨認其錄音聲音之調查必要性
    。是法院於審判期日就此如已踐行提示通訊監察譯文供當事
    人辨認或告以要旨，使其表示意見等程序並為辯論者，其所
    為之調查證據程序即無不合（最高法院96年度臺上字第1869
    號判決意旨參照）。查卷附之通訊監察譯文（見99年度偵字
    第16038 號卷第150 頁至第153 頁），係員警於另案被告黃
    木炳涉犯販賣第一、二級毒品案件，依本院所核發之通訊監
    察書，於核准期間內依法進行通訊監察，而依監聽錄音結果
    予以翻譯、製作。而本案檢察官及被告於本院審理時表示對
    於卷附之通訊監察譯文無意見（見本院卷第134 頁），其意
    即等同於對上開通訊監察譯文之真實性並不爭執（刑訴第15
    9 條之5 ），本院並於審判期日踐行提示該通訊監察譯文供
    當事人辨認或告以要旨，使其表示意見，是上開通訊監察譯
    文本院審酌該書面作為時之情況，認為適當而得作為證據。
  (二)又按除顯有不可信之情況外，從事業務之人於業務上或通常
    業務過程所須製作之紀錄文書、證明文書，得為證據，刑事
    訴訟法第159 條之4 第2 款定有明文。查卷附之被告所持用
    門號0000000000號行動電話申登人資料（99年度偵字第1603
    8 號卷第154 頁），係從事業務之人於通常業務過程所為之
    紀錄文書，無預見日後可能會被提供作為證據之偽造動機，
    且無其他顯然不可信之情況，依上揭條文規定，自得作為證
    據。
二、訊據被告邱奕霖固坦承其曾自另案被告黃木炳處取得第一級
    毒品海洛因約2 、3 次等情，亦坦承伊有於99年12月7 日本
    院99年度訴字第2441號另案被告黃木炳違反毒品危害防制條
    例案件進行審理時，在本院刑事第11法庭，具結後證稱：海
    洛因是黃木柄請伊施用，不是向黃木柄購買，因警察教伊說
    是向黃木柄買毒品，伊就自己說是用1000元買，偵查中是為
    了配合警詢，才照警詢筆錄講等語；惟矢口否認有何偽證之
    犯行，辯稱：伊事實上並未以金錢與黃木炳交易毒品，是警
    察跟伊說如果好好配合，就會簡單處理，伊吸毒的來源並非
    黃木炳，而是找其他人，有時候找不到人，因伊知道黃木炳
    有毒品，就會打電話請他救一下，伊於本院99年12月7 日審
    理時所述是實話云云。經查：
  (一)被告於99年12月7 日本院99年度訴字第2441號另案被告黃木
    炳違反毒品危害防制條例案件進行審理時，在本院刑事第11
    法庭，具結後證稱：海洛因是黃木柄請伊施用，不是向黃木
    柄購買，因警察教伊說是向黃木柄買毒品，伊就自己說是用
    1000元買，偵查中是為了配合警詢，才照警詢筆錄講等語乙
    情，業據被告供承在卷，並有本院99年12月7 日另案被告黃
    木炳違反毒品危害防制條例案件審判筆錄、被告之證人結文
    附卷可稽（見本院99年度訴字第2441號卷第143 頁反面、第
    144 頁、第149 頁反面至第153 頁、第155 頁），洵堪認定
    。
  (二)又查被告與另案被告黃木炳於99年4 月30日下午2 時10分50
    秒、同日下午2 時23分31秒、99年5 月3 日下午6 時10分36
    秒、同日下午6 時24分2 秒、99年5 月4 日下午9 時21分28
    秒、同日下午9 時22分29秒、99年5 月5 日上午6 時42分13
    秒，分別有附表所示之通話內容等情，有通訊監察譯文、被
    告所持用門號0000000000號行動電話申登人資料附卷可參（
    99年度偵字第16038 號卷第150 頁至第154 頁）。
  (三)又被告於99年7 月20日臺中縣警察局（現改制為臺中市警察
    局）東勢分局警員，就另案被告黃木炳違反毒品危害防制條
    例案件詢問時證稱：「我所施打第一級毒品海洛因係向綽號
    『阿炳』之男子購買。我與『阿炳』沒有關係，沒有恩怨，
    是透過朋友阿良介紹認識。我都撥打『阿炳』0000000000號
    行動電話聯繫交易毒品。我從99年3 、4 月間開始向『阿炳
    』購買海洛因毒品。我向『阿炳』購買海洛因毒品約有4 、
    5 次，每次都以1,000 元購買一小包海洛因毒品，都在臺中
    縣新社鄉交易毒品。都是『阿炳』本人與我交易毒品，沒有
    其他人。警方提示之99年4 月30日下午2 時10分50秒、99年
    4 月30日下午2 時23分31秒通訊監察譯文，是我以00000000
    00行動電話撥打『阿炳』00000000 00 行動電話，該談話內
    容是我要向『阿炳』購買毒品，他約定我到果園內的工寮交
    易毒品的意思。本次有交易成功，當日下午2 時23分許到『
    阿炳』的果園工寮內交易1,000 元海洛因毒品。99年05月3
    日下午6 時10分36秒、99年5 月0 日下午6 時24分2 秒之通
    訊監察譯文，是我以000000000 行動電話撥打『阿炳』0000
    000000行動電話，譯文內容是我要向『阿炳』購買毒品，我
    問他人在哪要到何處交易毒品，我到該地點時詢問他是要進
    去裡面還是『阿炳』要出來路口交易的意思。本次有交易成
    功，我當日在下午6 時24分許到到『阿炳』的果園工寮內交
    易1,000 元海洛因毒品。99年5 月4 日晚上9 時21分28秒、
    99年5 月4 日晚上9 時22分29秒、99年5 月5 日上午6 時42
    分13秒通訊監察譯文，是我以0000000000行動電話撥打『阿
    炳』0000000000行動電話，譯文內容是我要向『阿炳』購買
    毒品約定時間地點的意思。本次有交易成功，我於當日6 時
    42分許到新社鄉○○街星期三夜市空地與『阿炳』本人交易
    1,000 元海洛因毒品。」等語，有被告該次之警詢筆錄附卷
    可參（見99年度偵字第16038 號卷第145 頁至第148 頁）。
  (四)另被告於99年7 月20日臺灣臺中地方法院檢察署檢察官就另
    案被告黃木炳違反毒品危害防制條例案件偵訊時，亦於具結
    後證稱：「（你所施用海洛因來源? ）我向綽號阿炳之成年
    男子購買海洛因，總共購買4 、5 次的海洛因，每次購買1,
    000 元。（你如何與綽號阿炳之成年男子聯絡購買海洛因?
    ）我用我0000000000號手機，與綽號阿炳之成年男子000000
     0000 號手機聯絡購買海洛因。（你如何知道可向綽號阿炳
    之成年男子購買海洛因? ）我透過一名朋友阿良介紹，我在
    電話中都自稱阿光。（提示99年4 月30日門號0000000000號
    通訊監察譯文，你當時有無與綽號阿炳之成年男子電話聯絡
    購買海洛因毒品? ）我有電話聯絡要購買海洛因，當天有買
    到海洛因。綽號阿炳之成年男子當天在他位於臺中縣新社鄉
    住處附近的田園，將1,000 元海洛因賣給我，我在電話中自
    稱阿光，綽號阿炳之成年男子電話中說『你過來家裡』、『
    你到了嗎』，我說『我到了』，是指我們在約定交易海洛因
    的地點，是指我要過去綽號阿炳之成年男子住處附近購買海
    洛因。（提示99年5 月3 日門號0000000000號通訊監察釋文
    ，你當時有無與綽號阿炳之成年男子電話聯絡購買海洛因毒
    品? ）我有電話聯絡要購買海洛因，當天有買到海洛因。綽
    號阿炳之成年男子當天在他位於臺中縣新社鄉住處附近的田
    園，將1,000 元海洛因賣給我，電話中綽號阿炳之成年男子
    說『在園內』，是指我們約定交易海洛因的地點，綽號阿炳
    之成年男子的園內有種五葉松，當天約在園內有種五葉松的
    工寮內。（提示99年5 月4 日門號0000000000號通訊監察譯
    文，你當時有無與綽號阿炳之成年男子電話聯絡購買海洛因
    毒品? ）我有電話聯絡要購買海洛因，當天晚上有電話聯絡
    購買海洛因，後綽號阿炳之成年男子在隔天5 月5 日早上6
    點多，在臺中縣新社鄉夜市空地，將1,000 元海洛因賣給我
    。（提示99年5 月5 日門號0000000000號通訊監察譯文，你
    當時有無與綽號阿炳之成年男子電話聯絡購買海洛因毒品?
    ）我有電話聯絡要購買海洛因，當天有買到海洛因，是從5
    月4 日開始聯絡。綽號阿炳之成年男子5 月5 日在臺中縣新
    社鄉新社夜市空地，將1,000 元海洛因賣給我。電話中『星
    期三夜市』是指夜市是交易海洛因毒品的地點。門號000000
    0000號是我太太劉君怡名義申辦，但都是我在使用」等語，
    亦有前揭偵訊筆錄、被告證人結文附卷可參（見99年度偵字
    第16038 號示通訊譯卷第156 頁至第159 頁）。
  (五)又查被告於本案檢察官偵訊時供稱：當初是黃木炳叫人來對
    伊施壓，伊才會在地院這樣講，伊有去跟邱光成警員備案了
    ，黃木炳雖然在監執行，但可能會在會客時找人來施壓，伊
    對伊在地院虛偽陳述涉犯偽證罪認罪，請檢察官體諒伊，他
    們都找到伊家來了等語（見100 年度偵字第11052 號卷第74
    頁），後雖於本院準備程序時改辯稱：伊於本案偵訊時，因
    檢察官不相信伊剛開始所說沒有跟黃木炳購買海洛因等語，
    所以才改說是被黃木炳派人施壓云云（見本院100 年度2533
    號卷第61頁），然查，被告於本案偵訊時既能就另案被告如
    何向伊施壓、伊向何警員備案等情供述歷歷，則其於本案偵
    訊時向檢察官陳稱係因遭另案被告黃木炳派人施壓始作偽證
    等語，當非僅係為取信檢察官而臨時杜撰之詞。另參以被告
    於99年7 月20日另案被告黃木炳違反毒品危害防制條例案件
    偵查中作證時，因黃木炳並未在庭，較無人情壓力，是其於
    前揭偵訊中具結後所言，應較為可信，且被告於99年7 月20
    日於警詢及偵查中，皆已將另案被告黃木炳販賣毒品之時間
    、地點、價格、情境等細節予以詳述，核與附表所示之通訊
    監察譯文內容相符，若非確有該等毒品買賣情事，被告當無
    可能為如此之陳述。此外，另案被告黃木炳於附表所示之時
    、地，販賣第一級毒品海洛因予本案被告共3 次等情，業經
    本院以99年度訴字第2441號判決判處該案被告黃木柄販賣第
    一級毒品有罪，後雖經上訴第二審及第三審，惟均經駁回上
    訴而確定在案等情，有本院前揭判決、臺灣高等法院臺中分
    院100 年度上訴字第1071號判決、最高法院100 年度臺上字
    第5459號判決及另案被告黃木柄臺灣高等法院被告前案紀錄
    表在卷可考（見本院99年度訴字第2441號卷第255 頁至第27
    9 頁、本院100 年度訴字第2533號卷第73頁至第92頁、第68
    頁至第72頁）。是另案被告黃木炳於附表所示之時、地，交
    付第一級毒品海洛因予本案被告共3 次，係基於販賣第一級
    毒品海洛因以圖利，而非無償轉讓乙情，應堪認定。
  (六)綜上所述，被告前揭所辯皆係事後卸責之詞，均不足採，本
    案事證已臻明確，被告上開偽證犯行，堪以認定，應予依法
    論科。
三、按刑法上之偽證罪，為形式犯，不以結果之發生為要件，證
    人於供前或供後具結而就案情有重要關係事項，故為虛偽陳
    述，其犯罪即成立，而該罪所謂於案情有重要關係之事項，
    則指該事項之有無，足以影響於裁判之結果者而言，至於其
    虛偽陳述，法院已否採為裁判或檢察官據為處分之基礎，或
    有無採為基礎之可能，皆於偽證罪之成立無影響（最高法院
    71年臺上字第8127號判例、76年度臺上字第5252號判決、84
    年度臺上字第3949號判決意旨參照）。本件被告明知其確有
    分別於附表所示之時、地向另案被告黃木炳購買第一級毒品
    之情，竟基於偽證之犯意，於本院100 年12月7 日另案被告
    黃木炳違反毒品危害防制條例案件審理時，以證人身分供前
    具結後，於案情有重要關係之事項，虛偽證稱：黃木炳係無
    償轉讓第一級毒品予伊，並非販賣等語，已足生影響裁判之
    結果，縱其之證言未為本院於該案判決中所採信，然依前揭
    說明，亦不影響其偽證犯行之成立。是核被告所為，係犯刑
    法第168 條之偽證罪。又被告前於98年間，因施用第一級毒
    品案件，經本院以98年打度訴字第1191號判決判處有期徒刑
    8 月確定，甫於99年2 月26日執行完畢等情，有臺灣高等法
    院被告前案紀錄表附卷可稽，其於有期徒刑執行完畢後，5
    年內故意再犯本件有期徒刑以上之罪，核屬累犯，應依刑法
    第47條第1 項之規定加重其刑。爰審酌被告前有強盜及多次
    毒品前科，有臺灣高等法院被告前案紀錄表在卷可佐，素行
    不佳，明知身為證人，應依循個人親身經歷誠實作證，竟為
    幫助另案被告黃木炳免遭判處刑度較重之販賣毒品罪，而就
    案情有重要關係之事項，於供前具結後虛偽陳述，妨害國家
    公權力之行使，影響司法裁判之公正性，無端耗費司法資源
    ，其行可議，暨審酌其高中肄業之智識程度、經濟狀況小康
    （見臺中縣警察局東勢分局中縣東警偵字第00990022672 號
    卷第1 頁被告警詢筆錄受詢問人資料）等一切情狀，量處如
    主文所示之刑，以示懲儆。
據上論斷，應依刑事訴訟法第299 條第1 項前段，刑法第168 條
、第47條第1 項，判決如主文。
本案經檢察官陳永豐到庭執行職務。
中    華    民    國   100    年    12    月    21    日
                  刑事第五庭    審判長法  官  楊真明
                                      法  官  賴秀雯
                                      法  官  張瑋珍
以上正本證明與原本無異。
如不服本判決應於收受送達後10日內向本院提出上訴書狀，並應
敘述具體理由；其未敘述上訴理由者，應於上訴期間屆滿後20日
內向本院補提理由書（均須按他造當事人之人數附繕本）「切勿
逕送上級法院」。
                                      書記官  王嘉麒
中    華    民    國   100    年    12    月    21    日
附錄本案論罪科刑法條全文：
中華民國刑法第168條
（偽證罪）
於執行審判職務之公署審判時或於檢察官偵查時，證人、鑑定人
、通譯於案情有重要關係之事項，供前或供後具結，而為虛偽陳
述者，處 7 年以下有期徒刑行動電。
【附表】
┌─┬────┬──────┬────────────┬──────────┐
│編│購毒時間│交易地點及交│   聯絡方式（新臺幣）   │    通訊監察譯文    │
│號│        │易毒品金額  │                        │                    │
│  │        │（新臺幣）  │                        │                    │
├─┼────┼──────┼────────────┼──────────┤
│1 │99年4 月│臺中縣新社鄉│邱奕霖於99年4 月30日下午│【99年4 月30日下午2 │
│  │30 日 下│（改制後臺中│2 時10分許，以門號096055│時10分50秒】        │
│  │午2 時23│市新社區）協│4266號行動電話，與黃木炳│A（邱奕霖）：大仔。 │
│  │分許    │成村華豐一街│持用之門號0000000000行動│B（黃木炳）：喂。   │
│  │        │69號住處附近│電話聯絡交易第一級毒品海│A ：我阿良的朋友阿光│
│  │        │田園        │洛因，經黃木炳應允並約定│啦。                │
│  │        ├──────┤交易地點後，邱奕霖於同日│B：你過來家裡啊。   │
│  │        │第一級毒品海│下午2 時23分許再致電黃木│A：哪邊？           │
│  │        │洛因1,000 元│炳詢問正確約定地點後，未│B ：新社花海要到五村│
│  │        │            │久，黃木炳自持海洛因前往│路口，你再打給我，我│
│  │        │            │左開約定地點，販賣並交付│去帶你。            │
│  │        │            │1,000 元價量之第一級毒品│A：好啦。           │
│  │        │            │海洛因1 包予邱奕霖，並收│                    │
│  │        │            │取同額價金。            │【99年4 月30日下午2 │
│  │        │            │                        │時23分31秒】        │
│  │        │            │                        │A（邱奕霖）：大仔。 │
│  │        │            │                        │B（黃木炳）：喂。   │
│  │        │            │                        │A：我阿光啦。       │
│  │        │            │                        │B：你到了嗎？       │
│  │        │            │                        │A：我到了。         │
│  │        │            │                        │B ：你有看到白鐵欄杆│
│  │        │            │                        │嗎？轉進來就看到我了│
│  │        │            │                        │。                  │
├─┼────┼──────┼────────────┼──────────┤
│2 │99年5 月│臺中縣新社鄉│邱奕霖於99年5 月3 日下午│【99年5 月3 日下午6 │
│  │3日 下午│（改制後臺中│6 時10分許，以門號096055│時10分36秒】        │
│  │6 時24分│市新社區）協│4266號行動電話，與黃木炳│B（邱奕霖）：哥喔。 │
│  │許      │成村華豐一街│持用之門號0000000000行動│A（黃木炳）：你誰？ │
│  │        │69號住處附近│電話聯絡交易第一級毒品海│B：我阿光啦。       │
│  │        │田園        │洛因，經黃木炳應允並約定│A：喔。             │
│  │        ├──────┤交易地點後，邱奕霖於同日│B：在哪？           │
│  │        │第一級毒品海│下午6 時24分許再致電黃木│A：在我家。         │
│  │        │洛因1,000元 │炳詢問正確約定地點後，未│B：找你方便嗎？     │
│  │        │            │久，黃木炳自持海洛因前往│A：好啊。           │
│  │        │            │左開約定地點，販賣並交付│B：到了打給你。     │
│  │        │            │1,000 元價量之第一級毒品│A：好。             │
│  │        │            │海洛因1 包予邱奕霖，並收│                    │
│  │        │            │取同額價金。            │【99年5 月3 日下午6 │
│  │        │            │                        │時24分2秒】         │
│  │        │            │                        │B （邱奕霖）：要進去│
│  │        │            │                        │還是在路口？        │
│  │        │            │                        │A （黃木炳）：在園內│
│  │        │            │                        │。                  │
│  │        │            │                        │B：哪裡園內。       │
│  │        │            │                        │A：有種五葉松這裡。 │
│  │        │            │                        │B：你在路邊喔。     │
│  │        │            │                        │A：是。             │
│  │        │            │                        │B：喔。             │
├─┼────┼──────┼────────────┼──────────┤
│3 │99年5 月│臺中縣新社鄉│邱奕霖於99年5 月5 日上午│【99年5 月4 日下午9 │
│  │5日 上午│（改制後臺中│6 時42分許，以門號096055│時21分28秒】        │
│  │6 時42分│市新社區）附│4266號行動電話，與黃木炳│A（黃木炳）：喂。   │
│  │許      │近之新社夜市│持用之門號0000000000行動│B（邱奕霖）：哥喔。 │
│  │        │空地        │電話聯絡交易第一級毒品海│A：恩。             │
│  │        ├──────┤洛因，經黃木炳應允並約定│B：你回來了嗎？     │
│  │        │第一級毒品海│交易地點後，未久，黃木炳│A：還沒。           │
│  │        │洛因1,000元 │自持第一級毒品海洛因前往│B ：我明天早上再去找│
│  │        │            │左開約定地點，販賣並交付│你。                │
│  │        │            │1,000 元價量之第一級毒品│A：你明天要下去喔。 │
│  │        │            │海洛因1 包予邱奕霖，並收│B：對啊。           │
│  │        │            │取同額價金。            │A：好。             │
│  │        │            │                        │                    │
│  │        │            │                        │【99年5 月4 日晚上9 │
│  │        │            │                        │時22分29秒】        │
│  │        │            │                        │B （邱奕霖）：我明天│
│  │        │            │                        │會很早。            │
│  │        │            │                        │A（黃木炳）：多早？ │
│  │        │            │                        │B：約6、7點。       │
│  │        │            │                        │A：好。             │
│  │        │            │                        │B：你電話要開。     │
│  │        │            │                        │A：好。             │
│  │        │            │                        │                    │
│  │        │            │                        │【99年5 月5 日上午6 │
│  │        │            │                        │時42分13秒】        │
│  │        │            │                        │A（黃木炳）：喂。   │
│  │        │            │                        │B（邱奕霖）：哥喔。 │
│  │        │            │                        │A：是。             │
│  │        │            │                        │B：哪裡找你？       │
│  │        │            │                        │A：新社。           │
│  │        │            │                        │B：新社哪裡？       │
│  │        │            │                        │A：星期三夜市。     │
│  │        │            │                        │B：好。             │
└─┴────┴──────┴────────────┴──────────┘